臺灣高雄地方法院民事判決
111年度雄簡字第343號
原      告  玉山商業銀行股份有限公司


法定代理人  黃男州  
訴訟代理人  陳宥縢  
            林琮祐  
            陳屏慈  
被      告  黃彤愉  

上列當事人間給付簽帳卡消費款事件，本院於民國111 年5 月3 
日言詞辯論終結，判決如下：
    主      文
原告之訴駁回。
訴訟費用由原告負擔。
    事實及理由
一、原告主張：被告前向其申請信用卡使用，依約被告得持卡至
    特約商店簽帳消費，但應於當期繳款截止日前全部清償，若
    有消費帳款未於繳款截止日前繳清，餘款自入帳日起以週年
    利率15% 計算循環信用利息。詎被告計至民國92年12月25日
    止共消費簽帳新臺幣（下同）48,530元，且未依約履行繳款
    義務，迄今尚積欠本金新臺幣（下同）48,530元及遲延利息
    ，為此，爰依信用卡契約及消費借貸之法律關係提起本訴，
    並聲明：被告應給付原告270,661 元，及其中48,530元自民
    國110 年8 月3 日起至清償日止，按週年利率15% 計算之利
    息。
二、被告則以：伊已於94年4 月15日清償積欠原告之信用卡簽帳
    款，嗣亦就開立於原告銀行之活期儲蓄存款帳戶辦理結算銷
    戶，否認有積欠原告債務之事實，縱認有之，惟以原告請求
    清償之消費借貸債權本金已逾15年，罹於消滅時效已不得再
    請求等語抗辯。並聲明：原告之訴駁回。
三、本院得心證之理由：
　㈠原告主張之事實，業據其提出信用卡申請書、約定條款、應
    收帳務明細表、請求金額明細表等件為證，被告固辯稱其已
    清償積欠原告之簽帳卡消費款，並否認原告之主張云云，然
    未能提出其他積極之證據方法證明原告上開債權已經受償或
    不存在，另就財團法人金融聯合徵信中心出具之信用報告亦
    僅能說明由金融機構報送之逾期、催收及呆帳紀錄會於一定
    限期內揭露相關資訊，然逾揭露期限之帳務資料，尚不因逾
    揭露期限而不揭露即認原告債權已經消滅或不存在，本院調
    查前揭證據資料後，堪認原告之主張為真實，被告空言否認
    云云，尚不足採。
　㈡按請求權自可行使時起算，因15年間不行使而消滅。消滅時
    效，因請求或承認或起訴而中斷；依督促程序，聲請發支付
    命令，與起訴有同一效力。時效因請求而中斷者，若於請求
    後六個月內不起訴，視為不中斷，民法第125 條前段、第12
    9 條第1 項、第2 項第1 款及第130 條定有明文。經查，本
    件原告主張之簽帳卡消費借貸債權請求權，時效為15年，並
    自最後一筆消費紀錄即91年2 月21日交易660 元之繳款期限
    ，通常為次月，參酌民法第124 條第2 項規定，推定至遲應
    自91年3 月16日起算，則該債權請求權時效計算至106 年3 
    月15日已經屆滿，原告遲至110 年8 月20 日始聲請對被告
    發支付命令，有民事支付命令聲請狀上電子遞狀流水號及電
    子遞狀日可佐（見本院卷第7 頁），其本金債權請求權顯早
    已罹於時效而消滅，是被告以原告債權本金請求權已罹於時
    效而拒絕給付為辯，為有理由。
　㈢次按利息債權為從權利。已屆期之利息債權，因具有獨立性
    ，而有法定（5 年）請求權時效期間之適用。而主權利因時
    效消滅者，其效力及於從權利，民法第146 條定有明文。此
    從權利應包括已屆期之遲延利息在內。此觀該條文立法理由
    ：「謹按權利有主從之別，從權利之時效，雖未完成，而主
    權利既因時效而消滅，則從權利亦隨之消滅，此蓋以從隨主
    之原則也」亦明。蓋僅獨立之請求權才有其獨特之請求權時
    效期間，未屆期之利息，債權人既無請求權，自無請求權時
    效期間是否完成之問題。債權人固應予保護，然因債權人之
    事由，使權利處於睡眠狀態，則為期交易安全、維持社會秩
    序，而有時效制度之設計。債務人於時效完成時，得行使抗
    辯權。一經行使抗辯權，該當權利之請求權即歸於消滅，從
    權利之時效雖未完成，亦隨之而消滅。此為時效制度之使然
    （最高法院99年度第5 次民事庭會議決議參照）。承前所述
    ，本件原告本金債權請求權，業因罹於時效而消滅，則本於
    該債權所生之遲延利息，其從權利亦因被告之時效抗辯，其
    請求權隨同消滅，被告亦得主張拒絕給付。
四、綜上所述，本件原告之債權請求權經被告為時效抗辯，已罹
    於時效而消滅，原告依消費借貸之法律關係，請求被告給付
    270,661 元，及其中48,530元自110 年8 月3 日起至清償日
    止，按週年利率15%計算之利息，為無理由，應予駁回。
五、訴訟費用負擔之依據：民事訴訟法第78條。
中　　華　　民　　國　　111 　年　　 5　　月　　27　　日
          　　　　高雄簡易庭  法　　　官  謝宗翰
以上正本係照原本作成。
如對本判決上訴，須於判決送達後20日內向本院提出上訴狀，同
時表明上訴理由；如已於本判決宣示後送達前提起上訴者，應於
判決送達後20日內補具上訴理由（均須按他造當事人之人數附繕
本）。
中　　華　　民　　國　　111 　年　　5 　　月　　27　　日
      　　　　　　　　　　　　書　記　官  許弘杰